# 有限合伙企业报表合并问题

提问人：zhongxudon 时间：2017-12-22 09:37:26
陈版主，您好，请教个问题，谢谢！！ 背景： 某集团公司J集团及全资子公司Z公司、某银行的股权投资管理公司T公司、某信托公司X公司共同成立合伙企业H有限合伙企业，H有限合伙企业主要经营为J集团的其他子公司提供贷款，收取利息收入，经营期限为10 年，经营期经全体合伙人一致同意，可以变更。 T公司做为普通合伙人出资 1 万元，Z公司做为普通合伙人出资 100 万元，X公司做为优先级有限合伙人出资 80 亿元，J集团做为劣后级有限合伙人出资 20 亿元。普通合伙人对于有限合伙的债务承担无限连带责任。
普通合伙人不对有限合伙人的收益予以保底；所有缩减出资及收益回报均应源自有限合伙企业的资产。 有限合伙及其投资业务以及其他活动之管理、控制、运营的权力全部归属于Z公司。 合伙企业因所投资项目而应产生收益的，在扣除依法须缴纳的相关税费后，向各合伙人进行分配。如果当期没有收益，则顺延至下一分配日向各合伙人进行分配。 有限合伙企业存续期间，在有限合伙企业收回对外债权投资本金后，应当在相应的投资本金到达合伙企业托管账户的一个工作日内，优先级有限合伙人缩减出资收回出资。 问题： 1 、Z公司能否将H有限合伙企业纳入合并报表范围； 2 、如果可以纳入，T公司、X公司的出资在Z公司及J集团合并报表是否体现为少数股东权益；H有限合伙企业向T公司、X公司分配的收益在Z公司及J集团合并报表上是否体现为利润分配，不体现为财务费用。 非常感谢！！

回答人：chenyiwei
H有限合伙企业主要经营为J集团的其他子公司提供贷款，收取利息收入，且J集团为唯一劣后级LP，出资20%，因此该合伙企业应由J集团予以合并。两个GP均为代理人，不控制该有限合伙企业。 在J集团合并报表层面，将X公司提供的８０亿元信托资金列作负债，归属于优先级ＬＰ的收益作为利息支出。

提问人：zhongxudon 时间：2017-12-23 11:20:14
陈老师，您好。 1 、有限合伙及其投资业务以及其他活动之管理、控制、运营的权力全部归属于Z公司。能否判断，Z公司控制该有限合伙企业，将该有限合伙企业纳入Z公司的合并范围。谢谢 2 、在J集团合并报表层面，将X公司提供的８０亿元信托资金列作负债，归属于优先级ＬＰ的收益作为利息支出。（ 1 ）X公司提供的８０亿元是做为合伙企业股本投入的资金，合并报表为什么不能合并成少数股东权益；（ 2 ）其取得的收益是合伙企业收益分红所得，既然可以纳入合并报表范围，为什么合并报表时不能做为利润分配。有没相关文件规定。 非常感谢！！

回答人：chenyiwei
1 、Z作为普通合伙人属于代理人，不控制有限合伙企业。 2 、优先级资金有明确的偿还时间要求，且要求固定收益，不满足权益的定义。